臺灣桃園地方法院刑事判決　　　　　　100年度交易字第382號
公　訴　人　台灣桃園地方法院檢察署檢察官
被　　　告　楊佐均原名楊志維.
上列被告因公共危險案件，經檢察官聲請簡易判決處刑（100 年
度撤緩偵字第431 號），本院認不得以簡易判決處刑，適用通常
程序審判，茲判決如下：
    主  文
本件公訴不受理。
    理  由
一、聲請簡易判決處刑意旨略以：被告楊佐均（原名：楊志維）
    明知飲用酒類不能安全駕駛動力交通工具，於民國99年10月
    19日晚間10時至11時許間，在台北縣林口鄉（現已改制為新
    北市林口區）某酒吧與友人飲用調酒後，已達無法安全駕駛
    動力交通工具之程度，仍貿然騎乘車號6535-YM 號自小客車
    上路，迄同日晚間11時43分許，行經桃園縣蘆竹鄉○道○ 號
    ○路西向6 公里處遇警攔檢，經當場測試呼氣酒精濃度達每
    公升0.91毫克，始查悉上情。因認被告涉犯刑法第185 條之
    3 之違背安全駕駛罪嫌等語。
二、按起訴之程序違背規定者，應諭知不受理之判決，並得不經
    言詞辯論為之。又法院對於檢察官聲請簡易判決處刑案件，
    於審理後認應為無罪、免訴、不受理或管轄錯誤判決之諭知
    者，應適用通常程序審判之，刑事訴訟法第303 條第1 款、
    第307 條、第451 條之1 第4 項但書第3 款、第452 條分別
    定有明文。次按檢察官為緩起訴處分者，得命被告於一定期
    間內遵守或履行刑事訴訟法第253 條之2 第1 項各款所定事
    項。被告於緩起訴期間內如有違背上開應遵守或履行事項之
    情形，檢察官固得依職權或依告訴人之聲請，撤銷原緩起訴
    處分，繼續偵查或起訴，但以原緩起訴處分已經撤銷為前提
    ，此觀刑事訴訟法第253 條之3 第1 項第3 款規定即明（參
    見最高法院94年度台非字第181 號判決意旨）。是縱被告於
    緩起訴期間內雖有違背上開應遵守或履行事項之規定，檢察
    官固得依職權撤銷原緩起訴處分，然其撤銷原緩起訴處分之
    處分倘未確定，檢察官即逕行提起公訴者（或聲請簡易判決
    處刑），因違背刑事訴訟法第253 條之3 第1 項第3 款以原
    緩起訴處分已經撤銷為前提之規定，應認其起訴（或聲請簡
    易判決處刑）之程序違背規定，依刑事訴訟法第303 條第1
    款規定，法院當應諭知不受理判決，始為適法。
三、本件被告因公共危險案件，經台灣桃園地方法院檢察署檢察
    官偵查後，以被告所犯刑法第185 之3 之服用酒類不能安全
    駕駛動力交通工具而駕駛罪，為死刑、無期徒刑或最輕本刑
    3 年以上有期徒刑以外之罪，參酌刑法第57條所列事項及公
    共利益之維護，認以緩起訴為適當，而於99年12月17日以99
    年度偵字第30391 號為緩起訴處分，緩起訴期間為1 年，命
    被告於緩起訴處分確定後6 個月內支付國庫新台幣5 萬元，
    且完成台灣桃園地方法院檢察署指定之認知輔導教育課程1
    場次。嗣因被告未於緩起訴履行期間內履行檢察官所命向國
    庫支付新台幣5 萬元之事項，經檢察官於100 年9 月7 日撤
    銷前開緩起訴之處分等情，有前揭緩起訴處分書、撤銷緩起
    訴處分書等附卷可資佐證。
四、然查，上開撤銷緩起訴處分書僅送達至被告於99年10月20日
    警詢時所陳報之居所「台北市大安區○○○路○ 段171 巷30
    號15樓」，並寄存在該管轄區之台北市政府警察局大安分局
    臥龍街派出所，且無人領取上開撤銷緩起訴處分書等情，有
    台灣桃園地方法院檢察署送達證書及本院公務電話紀錄各1
    紙在卷可稽，惟被告於99年12月間即已搬離上開台北市大安
    區○○○路○ 段171 巷30號15樓，而遷居至新北市林口區○
    ○○路○ 段260 巷9 號13樓之4 ，並於99年12月2 日將其戶
    籍遷至其新址，亦有本院公務電話紀錄及被告個人基本資料
    查詢結果各1 紙在卷可稽。又被告於99年12月16日檢察官訊
    問時，即已陳明其戶籍住所為新北市林口區○○○路○ 段26
    0 巷9 號13樓之4 ，有該日訊問筆錄在卷可稽（見台灣桃園
    地方法院檢察署99年度偵字第30391 號卷第20頁），堪認上
    址（即新北市林口區○○○路○ 段260 巷9 號13樓之4 ）為
    被告有長久居住意思之住所地，且該址為檢察官所知悉，故
    本件上開撤銷緩起訴處分書自應對被告有長久居住意思之戶
    籍地址為送達始為適法，然遍查全卷並無檢察官對被告戶籍
    地址為上開撤銷緩起訴處分書送達之送達證書，且經本院向
    台灣桃園地方法院檢察署該案承辦股書記官查詢結果，該股
    書記官亦表示上開撤銷緩起訴處分書並未對被告該戶籍地址
    為送達，有本院公務電話紀錄1 紙在卷可稽，從而，本件自
    乏向被告戶籍地址為合法送達。是以本件撤銷緩起訴處分書
    並未送達被告之戶籍地址，僅寄存送達於被告業已搬遷之台
    北市大安區○○○路○ 段171 巷30號15樓之舊居所，足認前
    開撤銷緩起訴處分書並未合法送達於被告，益見被告迄今尚
    未喪失刑事訴訟法第256 條之1 第1 項所規定得於接受撤銷
    緩起訴處分書後7 日內聲請再議之權利，因被告仍得對該撤
    銷原緩起訴處分之處分聲請再議，該撤銷緩起訴之處分自屬
    仍未確定。茲檢察官撤銷原緩起訴處分之處分既仍未確定，
    其逕向本院聲請簡易判決處刑（與起訴有同一效力），已違
    背刑事訴訟法第253 條之3 第1 項第3 款以原緩起訴處分已
    經撤銷為前提之規定，應認其聲請簡易判決處刑（與起訴有
    同一效力）之程序違背規定，依刑事訴訟法第303 條第1款
    之規定，爰不經言詞辯論，逕為不受理判決之諭知。
據上論斷，應依刑事訴訟法第452 條、第284 條之1 、第303 條
第1 款、第307 條，判決如主文。
中    華    民    國   100    年    12    月    29    日
                  交通法庭法  官  鄭吉雄
以上正本證明與原本無異。
如不服本判決應於收受判決後10日內向本院提出上訴書狀，並應
敘述具體理由。其未敘述上訴理由者，應於上訴期間屆滿後20日
內向本院補提理由書( 均須按他造當事人之人數附繕本) 「切勿
逕送上級法院」。
                          書記官  蘇  萱
中    華    民    國   100    年    12    月    29    日